【裁判字號】    92,交聲,74
【裁判日期】    921009
【裁判案由】    聲明異議
【裁判全文】
臺灣屏東地方法院交通事件裁定                      九十二年度交聲字第七四號
    移送機關    交通部公路總局高雄區監理所屏東監理站
    異  議  人
    即受處分人  甲○○
右列異議人因違反道路交通管理處罰條例案件，對於交通部公路總局高雄區監理所屏
東監理站九十二年七月一日所為之處分（原處分：屏監違字第裁八二─Ｖ00000
000號），聲明異議，本院裁定如左：
    主  文
異議駁回。
    理  由
一、異議意旨略以：異議人於民國九十二年二月十五日十四時二十分許，騎乘車牌號
    碼ＮＧ七─八一九號機車，在屏東市○○路與公園西路口停紅綠燈時，為他車撞
    擊倒地受傷，經送寶建醫院救治，該醫院同時抽血檢驗異議人血液中酒精濃度為
    六二‧三四ｍｇ／ｄｌ，但異議人騎乘機車前並未飲酒，當日扶異議人起來的路
    人也沒聞到酒味，且異議人因車禍受有肝臟破裂之傷害及驚嚇，可能因此才造成
    血液中酒精濃度上升。屏東縣警察局依該抽血檢驗資料，舉發異議人違反酒後駕
    車超過法定數值之規定，交通部公路總局屏東監理站依此裁罰新台幣（下同）一
    萬五千元，並吊扣駕駛執照一年，顯有違法，應予撤銷等語。
二、按汽車駕駛人飲酒後其吐氣所含酒精成分超過每公升零點二五毫克以上者，不得
    駕車。道路交通安全規則第一百十四條第二款定有明文。又汽車駕駛人駕駛汽車
    酒精濃度過量者，應處新臺幣一萬五千元以上六萬元以下罰鍰，並當場禁止其駕
    駛及吊扣其駕駛執照一年。道路交通管理處罰條例第三十五條第一項第一款亦有
    規定。
三、經查：
（一）異議人於上述時地車禍受傷送往寶建醫院救治，經該醫院抽血檢測異議人血液
      中酒精濃度，發現異議人血液中酒精濃度為六二‧三四ｍｇ／ｄｌ（相當於呼
      氣酒精濃度每公升零點三０毫克），已超過法定標準值，遂開單舉發異議人此
      項違規，交通部公路總局屏東監理站據此裁決罰鍰一萬五千元並吊扣駕駛執照
      一年等情，業經異議人供明在卷，並有屏東縣警察局舉發違反道路交通管理事
      件通知單、裁決書、寶建醫院檢驗報告、屏東縣警察局九十二年六月十二日函
      各一份附卷可稽。依上述檢驗之結果，異議人血液中酒精濃度確已超過每公升
      ○點二五毫克之法定標準值，該項檢驗係寶建醫院本於專業知識及科學方法檢
      測後所得之結論，自可憑信。
（二）異議人雖辯稱肝臟破裂、突受驚嚇或皮膚消毒均可能造成血液中酒精濃度上升
      ，惟查，上述情形經本院函詢法務部法醫研究所及寶建醫院，法務部法醫研究
      所表示：「依據國內外文獻報告，造成血液中檢出酒精濃度之原因有二，一是
      飲酒所致（外因性），二是細菌發酵而產生（內因性），若血液檢體儲存不當
      始可能產生酒精，但一般細菌發酵作用血液中的酒精濃度大多小於五十ｍｇ／
      ｄｌ，有關因車禍導致肝臟破裂、突發驚嚇及皮膚消毒是否造成血液中酒精濃
      度上升，並無相關文獻報導」等情；寶建醫院則表示：「異議人於二月十五日
      十四時四十一分到院急診，於十五時五十分抽血檢測，其急救過程無使用含酒
      精成分針劑，肝臟破裂可能導致肝指數上升，但是否造成酒精濃度上升無法得
      知」等語，此有法務部法醫研究所及寶建醫院函各一份在卷可按。查本件異議
      人係於二月十五日十五時四十八分抽血，同日十七時零四分檢驗報告製作完成
      ，此有檢驗報告附卷可查，足見並無儲存不當產生發酵之可能，且並無相關文
      獻可證肝臟破裂會造成血液中酒精濃度上升，其上所辯，乃屬卸責之詞，自不
      足採。
（三）再依上述檢驗報告之數值觀之，異議人應僅達微醉之酒醉程度，可見其飲酒量
      不多，尚與酒醉不省人事之泥醉狀況有間，由其身上散發之酒味應不至於濃厚
      ，加上證人劉政宏於車禍當時，忙於救護異議人，因此未及注意異議人身上散
      發之酒味，容有可能，是證人劉政宏於本院審理時供述未聞到異議人身上有酒
      味等語，不足為其有利之認定。綜上所述，異議人所辯，均不足信，交通部公
      路總局屏東監理站依據屏東縣警察局之舉發裁罰異議人罰鍰一萬五千元並吊扣
      駕駛執照一年應無違誤，其聲明異議並無理由，應予駁回。
四、據上論斷，應依道路交通管理處罰條例第八十七條第一項，道路交通案件處理辦
    法第十九條，裁定如主文。
中      華      民      國      九十二      年      十      月    九    日
                              臺灣屏東地方法院刑事第二庭
                                  法  官  翁世容
右正本證明與原本無異。
如不服本裁定應於收受送達後五日內向本院提出抗告書狀敘述抗告之理由抗告於台灣
高等法院高雄分院。
                                  書記官  王秋淑
中      華      民      國      九十二      年      十      月    九    日


司法院資訊處製作；財團法人民間司法改革基金會備份。
